臺中高等行政法院裁定
110年度抗字第4號
抗  告  人  洪生夫                                
相  對  人  財政部中區國稅局

代  表  人  吳蓮英                               


上列抗告人與相對人財政部中區國稅局間聲請假扣押事件，對於
中華民國110年8月23日臺灣臺中地方法院行政訴訟庭110年度全
字第3號裁定，提起抗告，本院裁定如下︰
    主　文
一、抗告駁回。
二、抗告訴訟費用由抗告人負擔。
    理　由　
一、按「抗告法院認抗告為不合法或無理由者，應為駁回抗告之
    裁定。」行政訴訟法第272條準用民事訴訟法第492條第1項
    已有規定。
二、相對人之聲請意旨、原審裁定認定之事實及理由，均引用原
    審裁定書所載。
三、抗告意旨略以：
　　抗告人於銀行之存款有超過相對人請求之金額（業經行政執
    行署查封在案），顯見無日後不能強制執行或甚難執行之虞
    之情事，與請求假扣押之要件不符，故原裁定准許假扣押，
    與法不合。請求假扣押之原因應釋明之，相對人以抗告人於
    民國（下同）110年1月26日將臺中市○區○○街00號6樓之4及○
    ○號房屋及同區○○段○○小段○○地號土地贈與其女洪○○，足認
    有移轉財產，逃避繳交稅捐之跡象。然查，抗告人過戶土地
    房屋之時間為110年1月26日，但相對人通知補稅及罰鍰之時
    間，依相對人所稱係110年2月9日及同年5月24日，均係在抗
    告人過戶之後，抗告人於過戶之前，根本不知有稅金之情事
    ，何謂係脫產逃避繳交稅金？故相對人所述，未達釋明請求
    假扣押之原因程度。相對人聲請假扣押並無理由，應予駁回
    等語。
四、本院經核原裁定准予相對人得對抗告人之財產於新臺幣（下
    同）3,329,403元範圍內為假扣押，結論尚無違誤，茲就抗
    告理由再予論述如下：
  ㈠按行政訴訟法第293條第1項規定：「為保全公法上金錢給付
    之強制執行，得聲請假扣押。」第297條規定：「民事訴訟
    法第523條、第525條至第528條及第530條之規定，於本編假
    扣押程序準用之。」民事訴訟法第523條第1項規定：「假扣
    押，非有日後不能強制執行或甚難執行之虞者，不得為之。
    」第526條第1項規定：「請求及假扣押之原因，應釋明之。
    」110年12月17日修正前之稅捐稽徵法第24條第1項、第2項
    規定：「（第1項）納稅義務人欠繳應納稅捐者，稅捐稽徵
    機關得就納稅義務人相當於應繳稅捐數額之財產，通知有關
    機關，不得為移轉或設定他項權利；其為營利事業者，並得
    通知主管機關，限制其減資或註銷之登記。（第2項）前項
    欠繳應納稅捐之納稅義務人，有隱匿或移轉財產、逃避稅捐
    執行之跡象者，稅捐稽徵機關得聲請法院就其財產實施假扣
    押，並免提供擔保。但納稅義務人已提供相當財產擔保者，
    不在此限。」（110年12月17日總統華總一經字第110001129
    01號令修正公布之稅捐稽徵法第24條第1項第1、2款規定：
    「稅捐稽徵機關得依下列規定實施稅捐保全措施。但已提供
    相當擔保者，不適用之：一、納稅義務人欠繳應納稅捐者，
    稅捐稽徵機關得就納稅義務人相當於應繳稅捐數額之財產，
    通知有關機關，不得為移轉或設定他項權利；其為營利事業
    者，並得通知主管機關限制其減資之登記。二、納稅義務人
    有隱匿或移轉財產、逃避稅捐執行之跡象者，稅捐稽徵機關
    得於繳納通知文書送達後，聲請法院就其財產實施假扣押，
    並免提供擔保；其屬納稅義務人已依法申報而未繳納稅捐者
    ，稅捐稽徵機關得於法定繳納期間屆滿後聲請假扣押。」）
    。
  ㈡經查，本件抗告人於105年間贈與臺中市○○區○○段○○地號土地
    與其子洪○○，經相對人查獲補徵贈與稅額及處罰鍰共計3,32
    9,403元，補稅核定書及罰鍰裁處書已分別於110年2月9日及
    同年5月24日合法送達，惟相對人均迄未繳納，亦未提供相
    當之擔保，又查抗告人於110年1月26日將所有臺中市○區○○
    街00號6樓之4及○○號房屋暨同區○○段○○小段6-5地號土地贈
    與其女洪○○，原審依據相對人提出之贈與稅核定通知書、裁
    處書、稅額繳款書影本、欠稅查詢情形表、相對人中區國稅
    二字第1070010551號函、1080001853號函，及抗告人各類存
    款餘額查詢表、全國財產稅總歸戶財產查詢清單等資料，認
    定抗告人現有財產與上揭所欠補稅、罰鍰金額尚不相當，已
    有不能繳納疑慮，抗告人又有隱匿移轉財產規避繳納稅捐之
    情形，恐有不能執行或甚難執行之虞，經相對人就其保全執
    行金錢請求主張及假扣押原因（相對人有隱匿或移轉財產以
    逃避稅捐執行之跡象），已為相當之釋明，故核准相對人之
    假扣押聲請，經核並無違誤。雖抗告意旨略謂：抗告人於銀
    行之存款有超過相對人請求之金額，顯見無日後不能強制執
    行或甚難執行之虞之情事，與請求假扣押之要件不符，故原
    裁定准許假扣押，與法不合；又相對人通知補稅及罰鍰之時
    間均係在抗告人過戶之後，抗告人於過戶之前，根本不知有
    稅金之情事，何謂脫產逃避繳交稅金行為，故相對人所述，
    未達釋明請求假扣押之原因程度云云。惟查相對人業已查明
    抗告人現有財產與所欠稅款及罰鍰顯不相當，且相對人曾於
    107年8月及108年2月已就上開應補徵本稅事件發函調查，究
    其抗告理由，係屬抗告人個人主觀見解歧異，仍無法推翻抗
    告人已有隱匿移轉財產規避繳納稅捐之事實，故不能作為本
    件有利抗告人之事實認定依據。從而，原裁定於應繳納稅捐
    之公法上金錢債權範圍內之3,329,403元，准相對人對於抗
    告人之財產為假扣押，併酌定相當之擔保金准抗告人免為或
    撤銷假扣押，即無不合。抗告意旨以上開理由，指摘原裁定
    違法不當，求予廢棄，為無理由，應予駁回。
五、據上論結，本件抗告為無理由。依行政訴訟法第272條、第1
    04條、民事訴訟法第95條、第78條，裁定如主文。
中　　華　　民　　國　　111 　年　　2 　　月　　16　　日
                臺中高等行政法院第二庭
                          審判長法  官  劉  錫  賢
                                法  官  林  靜  雯
                                法  官  莊  金  昌
以上正本證明與原本無異。
本裁定不得抗告。
中　　華　　民　　國　　111 　年　　2 　　月　　16　　日
                                書記官  許  騰  云